【裁判字號】    90,交上易,828
【裁判日期】    900222
【裁判案由】    公共危險
【裁判全文】
臺灣高等法院臺中分院刑事判決          民國九十年度交上易字第八二八號
    上  訴  人
    即  被  告  乙○○
右上訴人，因公共危險案件，不服台灣台中地方法院八十九年度交訴字第一二八號，
中華民國九十年二月二十二日第一審判決（起訴案號：台灣台中地方法院檢察署八十
九年度偵字第一一五八四、一四０一五號）提起上訴，本院判決如左：
    主      文
上訴駁回。
    事實及理由
一、本案經本院審理結果，認第一審判決認事用法及量刑均無不當，應予維持，並引
    用第一審判決書記載之事實、證據及理由（如附件）。
二、上訴人即被告乙○○在本院未提出其他有利之證據及辯解，其上訴意旨指摘原審
    判決量刑失入，殊不當無理由，應予駁回。
三、據上論斷，應依刑事訴訟法第三百七十三條、第三百六十八條，判決如主文。
本案經檢察官李榮鴻到庭執行職務。
中      華      民      國     九十      年      五       月     八     日
                                 臺灣高等法院臺中分院刑事第七庭
                                  審判長法  官  林  榮  龍
                                             法  官  謝  說  容
                                             法  官  黃  日  隆
右正本證明與原本無異。
過失傷害不得上訴。
其餘得上訴。
如不服本判決應於收受送達後十日內向本院提出上訴書狀，其未述上訴之理由者並
得於提起上訴後十日內向本院補提理由書（均須按他造當事人之人數附繕本）。
                                             書記官  林  端  容
中      華      民      國     九十      年      五       月     十     日
                                                                        Ｆ
臺灣臺中地方法院刑事判決                        八十九年度交訴字第一二八號
    公  訴  人  臺灣台中地方法院檢察署檢察官
    被      告  乙○○  男  二十歲（民國○○年○月○日生）  業工
                        住台中市○○區○○路四一七巷二十四之三號
                        身分證統一編號：Ｚ000000000號
右列被告因公共危險等案件，經檢察官提起公訴（八十九年度偵字第一一五八四號，
八十九年度偵字第一四○一五號），本院判決如左：
    主      文
乙○○因過失傷害人，處有期徒刑肆月；又駕駛動力交通工具，致人傷害而逃逸，處
有期徒刑柒月。應執行有期徒刑玖月。
    事      實
一、乙○○於民國八十九年四月九日凌晨四時許，無駕駛執照而駕駛車牌號碼ＮＲ─
    七三八三號自用小客車（車主賀肇平坐於右前側），沿台中市○○路，由南往北
    方向行駛於快車道之中間車道，於行經文心路與山西路口前時，原應注意車行速
    度，在市區道路不得超過四十公里；及汽車行駛時，駕駛人應注意車前狀況，並
    隨時採取必要之安全措施。而依當時的天候良好，路面乾燥無缺陷，應無不能注
    意之情事，竟疏未注意，猶以時速八十公里之車速快速行進，復疏於注意車前狀
    況，致車身左前方撞擊同向在前方由甲○○駕駛其後搭載其妻丙○○，適欲待左
    轉山西路而亦行使於該中間快速車道之車牌號碼ＴＡＣ─九一一號輕型機車後方
    ，致使甲○○、丙○○二人連車飛至對向車道上，而使甲○○受有右前額裂傷長
    約四．五公分、頭皮撕裂傷長約九公分；丙○○受有右眉與頭皮撕裂傷總長約六
    公分、左小指近指端處脫臼等傷害。乙○○肇事後，非但未下車察看，救助傷者
    ，反因畏罪而加速逃逸。嗣經不詳姓名之路人記下車號後，始為警循線查獲。
二、案經甲○○、丙○○提出告訴（過失傷害部分）及台灣台中地方法院檢察署檢察
    官自動檢舉偵辦（公共危險部分），並一併偵查起訴。
    理      由
一、訊據被告乙○○對於右開過失傷害及肇事逃逸之犯罪事實均坦承不諱，核與被害
    人甲○○、丙○○於偵查中及審理時指訴情節相符，並經證人賀兆平於警訊時及
    審理時證述屬實，且經證人即現場處理之警員廖志文到庭證述各在卷，復有台中
    市警察局交通警察隊肇事現場圖影本一件、財團法人私立中國醫藥學院附設醫院
    診斷證明書影本二件、台中市○○○道路交通事故調查報告表一份、照片三張附
    卷可稽。按行車速度，在市區道路不得超過四十公里，及汽車行駛時，駕駛人應
    隨時注意車前狀況，並隨時採取必要之安全措施，道路交通安全規則第九十三條
    第一項第一款及第九十四條第三項定有明文。又依附卷之交通事故現場圖所示，
    事發當時夜間燈光、路況皆良好，被告應無不能注意之情事，竟疏未注意而貿然
    超速前進，致撞擊被害人所騎乘之機車，足證被告之駕車行為顯有過失，再參諸
    卷附台灣省台中市市區車輛行車事故鑑定委員會鑑定意見書所記載：「一、乙○○無照駕駛自小客車超速行駛追撞及前方輕型機車，為肇事原因。二、甲○○駕
    駛輕型機車無肇事因素」，亦作相同之認定，有該鑑定意見書一紙附卷可考，益
    徵被告確有過失責任。而被告駕車肇事與被害人之傷害間，亦具有相當因果關係
    。又被告於肇事後，非但未依道路交通事故處理辦法第四條之規定，迅速救護傷
    者，保持現場並就近報警，反而加速逃逸，是被告過失傷人及肇事逃逸之犯行均
    堪認定。
二、核被告乙○○所之所為，係犯刑法第二百八十四條第一項前段之過失傷害罪，及
    同法第一百八十五條之四公共危險罪。被告所犯上開過失傷害被害人甲○○、丙○○二人之罪，係一行為觸犯數罪名，屬想像競合犯，應從一重處斷。又上開過
    失傷人及公共危險二罪名間，犯意各別，罪質各異，行為互殊，犯罪構成要件不
    同，應分論併罰。另被告係無照駕駛，因而致人受傷，依法須負刑事責任，應依
    道路交通管理處罰條例第八十六條第一項之規定加重其刑。爰審酌被告年紀尚輕
    ，疏失肇事之過失程度，及至肇事後未迅速救護傷者，報警處理，反而加速逃逸
    ，以圖卸責，殊值非難，被害人二人所受前揭傷勢程度，被告迄今未能賠償被害
    人之損害，到案後坦承犯行等一切情狀，各量處如主文所示之刑，並依法定其應
    執行刑。
據上論斷，應依刑事訴訟法第二百九十九條第一項前段，刑法第二百八十四條第一項
前段、第一百八十五條之四、第五十五條前段、第五十一條第五款，道路交通管理處
罰條例第八十六條第一項，罰金罰鍰提高標準條例第一條前段，判決如主文。
中      華      民      國    九十      年      二      月    二十二    日
                                      臺灣臺中地方法院交通法庭
                                          法  官  張  國  華
右正本證明與原本無異
如不服本判決應於送達後十日內向本院提出上訴狀
                                          書記官
中      華      民      國    九十      年      二      月    二十三    日
附錄論罪科刑法條
刑法第二百八十四條第一項：
因過失傷害人者，處六月以下有期徒刑、拘役或五百元以下罰金。致重傷者，處一年
以下有期徒刑、拘役或五百元下罰金。
刑法第一百八十五條之四：
駕駛動力工具肇事，致人死傷而逃逸，處六月以上五年以下有期徒刑。


司法院資訊處製作；財團法人民間司法改革基金會備份。
